【裁判字號】    95,簡上,109
【裁判日期】    950323
【裁判案由】    詐欺等
【裁判全文】
臺灣高雄地方法院刑事判決            95年度簡上字第109 號
    上  訴  人
    即  被  告  丙○○
                丁○○
上列上訴人即被告因詐欺等案件，不服本院高雄簡易庭中華民國
94 年12 月26日94年度簡字第7330號所為第一審判決（聲請簡易
判決處刑書案號：臺灣高雄地方法院檢察署94年度偵字第13122
號），提起上訴，本院管轄之第二審合議庭判決如下：
    主  文
上訴駁回。
丙○○、丁○○各緩刑貳年。
    事實及理由
一、本案經本院審理結果，均引用原審判決書記載之事實、證據
    及理由（如附件）。原審關於：（一）車牌號碼ZT-7068 號
    自小客車部分，依動產擔保交易法第38條之規定，論處上訴
    人即被告丙○○、丁○○均係動產擔保交易之債務人，意圖
    不法之利益，將標的物遷移，致生損害於債權人罪，上訴人
    丙○○雖該動產擔保交之債物人，惟其與上訴人丁○○共同
    實施犯罪，依刑法第31條第1 項之規定，仍應以共同正犯論
    。是上訴人丙○○、丁○○2 人間有此部分既有犯意聯絡及
    行為之分擔，即應依共同正犯之規定論處；（二）車牌號碼
    ZT-806 8號自小客車部分，依動產擔保交易法第38條之規定
    ，論處上訴人即被告丙○○係動產擔保交易之債務人，意圖
    不法之利益，將標的物出質，致生損害於債權人罪，上訴人
    丙○○前後2 次將標的物遷移及出質之行為，時間緊接，犯
    罪構成要件相同，顯係基於概括犯意反覆為之，為連續犯，
    應依刑法第56條之規定論以情節較重之將標的物出質罪，並
    加重其刑。並以上訴人丙○○、丁○○違反動產擔保交易契
    約，未依約付清價款即任意將標的物遷移、出質，致告訴人
    追索無著而受損害，且於犯後猶矢口否認犯行，且未與告訴
    人達成和解，賠償告訴人之損失，犯後非佳，及其等分別積
    欠40餘萬元及70餘萬元等一切情狀，因而適用刑事訴訟法第
    449 條第1 項前段、第3 項，動產擔保交易法第38條，刑法
    第11條前段、第28條、第31條第1 項、第56條、第41條第1
    項前段，罰金罰鍰提高標準條例第1 條前段、第2 條，判處
    上訴人丁○○有期徒刑3 月；上訴人丙○○有期徒刑6 月，
    如易科罰金，均以銀元300 元折算1 日，其認事用法，均無
    違誤，量刑亦屬妥適，上訴意旨認量刑過重而提起上訴，指
    摘原判決不當，非有理由，應予駁回。
二、另查：上訴人丁○○、丙○○前均未曾受有期徒刑以上刑之
    宣告，此有臺灣高等法院被告前案紀錄表、本院被告院內索
    引卡紀錄表各2 件在卷可憑，且上訴人丁○○、丙○○於本
    院審理時均對原審認定之事實無意見（見本院95年2 月20日
    準備程序筆錄第2 頁），又已與告訴人福灣企業股份有限公
    司達成和解，業經告訴代理人甲○○當庭陳述明確，並表明
    願意原諒上訴人丁○○、丙○○（見本院95年3 月9 日審判
    程序筆錄第5 頁），且有該和解書1 份在卷可稽，本院綜合
    前開情形，認上訴人丁○○、丙○○經此教訓後，應知警惕
    ，而無再犯之虞，前開宣告之刑，以暫不執行為適當，爰均
    併予宣告緩刑2 年，以勵自新。
三、按被告經合法傳喚，無正當理由不到庭者，得不待其陳述，
    逕行判決，刑事訴訟法第371 條定有明文。又依同法第455
    條之1 第1 項、第3 項之規定，上訴人對簡易判決有不服者
    ，得上訴於管轄之第二審地方法院合議庭，並規定，準用同
    法第3 編第1 章及第2 章之規定。是以本案上訴人丁○○經
    本院合法傳喚，無正當理由不到庭，爰不待其陳述，逕行判
    決，併此敘明。
據上論斷，應依刑事訴訟法第455 條之1 第1 項、第3 項、第36
8 條、第371 條、第373 條，刑法第74條第1 款，判決如主文。
本案經檢察官乙○○到庭執行職務。
中    華    民    國    95    年    3     月    23    日
                  刑事第二庭    審判長法  官  邱永貴
                                      法  官  高思大
                                      法  官  何佩陵
以上證明與原本無異。
不得上訴。
中    華    民    國    95    年    3     月    23    日
                                      書記官  張家瑜
動產擔保交易法第38條
動產擔保交易之債務人，意圖不法之利益，將標的物遷移、出賣
、出質、移轉、抵押或為其他處分，致生損害於債權人者，處3
年以下有期徒刑、拘役或科或併科6000元以下之罰金。


司法院資訊處製作；財團法人民間司法改革基金會備份。
